Inventaris van het archief van de Directie Plannen en Arbeidsvoorwaarden Militair Personeel van het Ministerie van Defensie, 1976-1988
Nationaal Archief, Den Haag
Al met al was er na 1963 een steeds grotere invloed van de hoofden van de personeelsafdelingen der krijgsmachtdelen en een afnemende invloed van de nog overgebleven centrale organen. Eind 1971 werd als laatste uitvloeisel uit de adviezen van de Commissie Verburg de Centrale Afdeling Militaire Personeelszaken (CAMP) opgericht, een centraal orgaan dat opdracht kreeg de wet- en regelgeving op het gebied van de rechtspositie van het militair personeel te coördineren en terzake de Personeelraad en de minister te adviseren. De directeur CAMP trad tevens op als adjunct van de voorzitter Personeelraad. Deze situatie bleef ongewijzigd tot aan de instelling van de matrixorganisatie in 1976.
Matrixorganisatie
Op 1 december 1976 werd de matrixorganisatie van kracht. Ook op het beleidsterrein militair personeel veranderde de organisatie ingrijpend. Naast de militaire personeelsafdelingen van de krijgsmachtdelen, die werden omgedoopt tot directies Militair Personeel van KM, KL en KLu, werd een centraal Directoraat-generaal Personeel ingesteld. Er bestond geen hiërarchische verhouding tussen de centrale directeur-generaal Militair Personeel en de directeuren Personeel der krijgsmachtdelen; allen stonden zij direct onder de SG. De directeuren Personeel hadden echter minder vrijheid van handelen dan hun voorgangers de vlag- en opperofficieren vóór 1976, omdat vanuit het centrale DG Personeel aanwijzingen en richtlijnen werden gegeven, volgens welke zij voortaan hun beleid moesten bepalen. Toen in 1978 het Nederlands Defensie Plannings Proces werd ingevoerd, betekende dit, dat de personeelsplanning van de drie krijgsmachtdelen voortaan veel meer werd gestuurd vanuit de centrale organen. Ook de rechtspositionele wet- en regelgeving werd steeds meer gelijk voor de drie krijgsmachtdelen en werd meer en meer centraal opgesteld.
Naast de nieuwe taak, sturing en coördinatie van de personeelsafdelingen der krijgsmachtdelen, nam de DG Personeel ook de taken over van de oude centrale personeelsafdelingen. De oude zelfstandige afdelingen Dienstplichtzaken, Pensioenen en Wachtgelden, Sociale zaken en Woningverwerving werden onderdelen van het nieuwe DG. De Directie Burgerpersoneel en de nieuwe Directie Militair-Geneeskundige Diensten kwamen eveneens onder het DG te ressorteren. De laatste directie kreeg overkoepelende en sturende taken op militair-geneeskundig terrein voor de drie krijgsmachtdelen.
De oude coördinerende organen bleven bestaan. De Personeelraad werd in 1976 omgedoopt tot Comité Personeel, met ongeveer dezelfde functie als vroeger de Personeelraad, met dat verschil dat nu de directeur-generaal Personeel binnen het comité het meeste gewicht heeft. Naast de directeuren Personeel der krijgsmachtdelen en de DG Personeel hebben ook de directeuren van de directies die onder de DG ressorteren hierin zitting. Onder het Comité Personeel werd een veelheid aan subcomités opgericht op elk onderdeel van het beleidsterrein, die in 1990 weer grotendeels werden opgeheven (zie Bijlage II).
In 1989 verdween de Directie Burgerpersoneel en werden haar taken overgenomen door andere directies onder de DG Personeel, die dus sindsdien zowel voor militair als voor burgerpersoneel werken.
In 1992 werd het idee van de matrixorganisatie weer losgelaten en kwamen de drie personeelsdirecteuren KM, KL en KLu onder de bevelhebber van hun krijgsmachtdeel te ressorteren. De centrale DG's, waaronder de DG Personeel, zijn blijven bestaan en oefenen nog dezelfde taken uit. Aanwijzingen en richtlijnen worden echter niet meer direct aan de directies Personeel in de krijgsmachtdelen gegeven, maar gaan via de SG naar de bevelhebbers, die ze coördineren en doorgeven.
De archiefvormer: Directoraat Generaal Personeel, Directie Plannen en Arbeidsvoorwaarden Militair Personeel, 1976- 1988.
De doelstellingen van deze directie waren:
het ontwikkelen van constituerend beleid ten behoeve van het militair personeel overeenkomstig de hoofd- en subdoelstellingen van de Nederlandse defensieorganisatie
het voeren van een evenwichtig personeelsbeleid binnen de richtlijnen van het DGP door het verschaffen van een algemeen beleidskader voor de militaire personeelsdiensten in overleg met de krijgsmachtdelen.
Deze doelstellingen werden nagestreefd door het uitvoeren van de volgende taken:
het zorgdragen voor de totstandkoming van een concept personeelsdeelplan als bedoeld in bet Nederlands Defensie Plannings Proces(NDPP)
het bewaken van de uitvoeringen en de implementatie van personeelsdeelplannen als bedoeld in bet NDPP
het zorgdragen voor de rechtstoestand van het militair personeel, waaronder mede wordt begrepen bet tuchtrecht, voorzover die betrekking heeft op meer dan een krijgsmachtdeel, alsmede het opstellen van regelingen terzake. Kennisnemen en toetsen van regelingen rechtstoestand militair personeel, voorzover van belang voor een krijgsmachtdeel
het terzijde staan van de politieke leiding bij bet voeren van bet georganiseerd overleg en voeren van informeel overleg. Toezicht houden op het secretariaat CGOM. Verzorgen van het secretariaat adviescommissie overlegorganen
het ontwikkelen en vaststellen van de grondslagen en de methoden van functieanalyse en -waardering voor het militaire personeel. Het (doen) houden van functiewaarderingsonderzoeken voor militair personeel, voorzover dit niet aan de directeuren personeel van de krijgsmachtdelen is gedelegeerd
het geven van adviezen en algemene aanwijzingen op sociaal-wetenschappelijk gebied in de meest ruime zin en coördineren van onderzoeken op dit gebied
het coördineren van het opstellen van het hoofdstuk personeel van de memorie van toelichting op de concept defensiebegroting.
Hiertoe was de directie opgesplitst in de volgende afdelingen:
Plannen en Begroting
Arbeidsvoorwaarden Militair personeel
Gedragswetenschappen
Functieanalyse
Documentatie- en Informatiecentrum
Secretariaat Georganiseerd Overleg.
De rechtsopvolgers van de directie plannen en arbeidsvoorwaarden militair personeel waren de DGP Stafafdeling Strategisch Beleid en de DGP Directie Militair Personeel, Afdelingen Beleidsontwikkeling en Arbeidsvoorwaarden.
Geschiedenis van het archiefbeheer
De verwerving van het archief
Overbrenging van een overheidsarchief
Inhoud en structuur van het archief
2.13
Inhoud
Het grootste gedeelte van het gegevensbestand betreft het archief van de Directie Plannen en Arbeidsvoorwaarden Militair Personeel, 1976-1988. Er zijn echter archiefbescheiden van rechtsvoorgangers van deze directie aangetroffen. De archiefbescheiden zijn ingedeeld op beleidsterrein en bijeen gebracht in een plaatsingslijst.
Selectie en vernietiging
Tijdens de bewerking van het archief in 2007 is circa 51 meter archiefbescheiden vernietigd. Vernietiging geschiedde op basis van de selectielijsten Rijksbegroting, Militair Materieel, Rijkshuisvesting, Militair Personeel, Militaire operatiën, Dienstplicht, Informatievoorziening, Welzijn en Organisatie rijksdienst.
De documentatie van de afdeling Documentatie- en Informatiecentrum is geheel vernietigd. Op grond van de selectielijst militair materieel, handeling 75 (Beheren van wetenschappelijke documentatie voor de krijgsmacht) moet deze documentatie na 15 jaar vernietigd worden. Het archief heeft een omvang van 13,0 m¹
Ordening van het archief
In deze plaatsingslijst worden archiefstukken toegankelijk gemaakt die de schriftelijke neerslag van de Directie Plannen en Arbeidsvoorwaarden Militair Personeel, 1976-1988, alsmede rechtsvoorgangers van deze directie.
Wilt u als gebruiker snel en efficiënt de plaatsingslijst gebruiken, dan is het aan te raden eerst de algemene inleiding door te lezen. Hierin staat namelijk de ontwikkeling van het beleidsterrein Personeel en de institutionele geschiedenis en taken en de daarop actieve actoren en de onderhavige archiefvormer beschreven alsmede de historisch waardevolle bestanden ontstaan in het kader van de Directie Plannen en Arbeidsvoorwaarden Militair Personeel, 1976-1988 en de rechtsvoorgangers van deze directie. Maar de directie bewoog zich op meer beleidsterreinen. Wilt u archiefbescheiden zoeken betreffende een bepaald onderwerp, dan is het van belang dat u zich eerst afvraagt op welk beleidsterrein uw vraag betrekking heeft en welke actor zich bezig heeft gehouden met uw onderzoeksvraag. De aangetroffen gegevens zijn niet chronologisch beschreven maar op beleidsterrein. De omvang van het archief heeft tot de keus geleid om voor het gemak van de gebruiker deze in een plaatsingslijst bijeen te brengen.
Aanwijzingen voor de gebruiker
Openbaarheidsbeperkingen
Volledig openbaar.
Materiële beperkingen
Aanvraaginstructie
Openbare archiefstukken kunnen online worden aangevraagd en gereserveerd. U kunt dit ook via de terminals in de studiezaal van het Nationaal Archief doen. Om te kunnen reserveren dient u de volgende stappen te volgen:
U maakt een profiel aan op www.gahetna.nl, en logt vervolgens in
Via de archiefinventaris (alleen de beschrijvingen met rode nummers) selecteert u het gewenste archiefstuk door op de knop 'Reserveren' te klikken
In het volgende scherm geeft u aan op welke dag u het archiefstuk wilt inzien
Indien u zich bevindt in de studiezaal en een tafelnummer heeft ontvangen kunt u dit nummer vermelden. Als u geen tafelnummer heeft kunt u tafelnummer 777 laten staan
Vervolgens bevestigt u uw reservering door deze te versturen.
Verwant materiaal
Beschikbaarheid van kopieën
Beschrijving van de series en archiefbestanddelen
- Begroting 1984., 1983-1985; 1-3
  - Bestanddeel 1., 1
  - Bestanddeel 2., 2
  - Bestanddeel 3., 3
- Begroting 1985., 1984-1986; 4-5
  - Bestanddeel 1., 4
  - Bestanddeel 2., 5
- Begroting 1979., 1980; 6
- Concept Defensie Materieelkeuze proces., 1983-1984; 7
- Notulen van de Interdepartementale Commissie Dienstplichtbeleid., 1968-1972; 8-9
  - 1968-1970, 8
  - 1971-1972, 9
- Ministerraadstukken, adviezen van de voorzitter Personeelsraad aan de minister., 1970-1972; 10-12
  - 1970, 10
  - 1971, 11
  - 1972, 12
- Bezuinigingsmaatregelen op personeelsgebied, de 1% operatie., 1972-1976; 13
- Samenvatting van beleidsproblemen ten behoeve van minister Vredeling., 1973; 14
- Bijdragen van DPAM aan hoofdstukken IV (nationale factoren) en V (uitvoering van de Defensienota en nieuwe plannen) van de studie toekomstig defensiebeleid, de zogenaamde Matrixstudie., 1976-1977; 15-21
  - Bijdragen hoofdstuk IV, 1976-1977, 15
  - Concept eindrapport, 1977, 16
  - Bijdragen hoofdstuk V, 1977, 17
  - Hoofdstuk IV en V, nota kabinetsformateur, 1977, 18
  - Diverse stukken, 1977, 19
  - Nota matrix bestemd voor de kabinetsformateur, 1977, 20
  - Vastgestelde versie eindrapport, 1977, 21
- Voorstudies toekomstig defensiebeleid., 1976-1977; 22-24
  - Personeelsvulling, legervorming., 22
  - Dienstplichtproblematiek., 23
  - Diverse voorstudies., 24
- Experiment vervroegde bezetting toekomstige arbeidsplaatsen, later plan Albeda Gardeniers., 1978-1983; 25
- Stuurgroep Maatschappelijke invloeden in de krijgsmacht (STUMIK)., 1979; 26
- Aanvullingen op de Defensiememoranda inzake additionele richtlijnen voor het functiegebied Personeel., 1979-1983; 27-30
  - Defensiememorandum 1979, 1979, 27
  - Defensiememorandum 1981-1982, 1981-1982, 28
  - Defensiememorandum 1983. 1983, 29-30
    - Bestanddeel 1., 29
    - Bestanddeel 2., 30
- Agenda's en verslagen van directeurenvergaderingen Directoraat-generaal personeel., 1980-1982; 31-33
  - 1980, 31
  - 1981, 32
  - 1982, 33
- Uitgaande interne stukken van het hoofd afdelingen plannen en begroting van de Directie Plannen en Arbeidsvoorwaarden Militair personeel., 1980-1984; 34-39
  - 1980, 34
  - 1981, 35
  - 1982, nrs. 1-98., 36
  - 1982, nrs. 99-143., 37
  - 1983, 38
  - 1984, 39
- Studie naar een verhoging van het leeftijdsontslag en het ontwerpen van een beleid om op vrijwillige basis te kunnen nadienen., 1980-1984; 40-43
  - 1980-1981, 40
  - 1982, 41
  - 1983, 42
  - 1984, 43
- DIRK, directeurenkrant, bijlagen bij de agenda's van de directeurenvergaderingen Directoraat-generaal personeel., 1980-1985; 44-48
  - 1980, 44
  - 1981, 45
  - 1982, 46
  - 1984, 47
  - 1985, 48
- Geheim-persoonlijke verslagen van directeurenvergaderingen Directoraat-generaal personeel, handgeschreven, kopieën., 1981-1983; 49-51
  - 1981, 49
  - 1982, 50
  - 1983, 51
- Plannen voor het functiegebied personeel in het kader van Defensieplannen., 1981-1984; 52-55
  - Defensieplan 1983-1992, 1981-1982, 52
  - Defensieplan 1984-1993. 1982-1984, 53-55
    - 1982 nov. - 1983 april 6, 53
    - 1983 april 7 - nov., 54
    - 1984, 55
- Rapport van door de Eurogroup benoemde Ad Hoc Group on Manpower Practices and Problems, of er gemeenschappelijke personeelsproblemen bestaan en of deze door een gemeenschappelijke aanpak kunnen worden opgelost., 1982; 56
- Functionele Plan Personeel en wijzigingen daarop., 1982; 57
- Agenda's en besluitenlijsten van bilaterale gesprekken tussen de staatssecretaris personeel en functionarissen van het Directoraat-generaal personeel,., 1985; 58
- Behandeling begrotingen en kamervragen daarover op functiegebied personeel., 1971-1972, 1984-1986; 59-62
  - 1971-1972, 59
  - 1984, 60
  - 1985, 61
  - 1986, 62
- Inzake het personeelsbeleidsplan, toegezegd naar aanleiding van een motie van de leden van de Tweede Kamer., 1985-1987; 63
- Wetsontwerp Arbeidsongeschiktheidsverzekering., 1965-1968; 64
- Wetsontwerp Algemene Wet Bijzondere Ziektekosten., 1967-1969; 65
- Overleg van leden van de legerleiding en het openbaar ministerie inzake vervolging en straftoemetingsbeleid ten aanzien van (opruiing tot) sabotageacties., 1970-1974; 66
- Advisering van de voorzitter personeelsraad aan de bewindslieden inzake standpuntbepaling in de Raad voor de Rijksdienst., 1971-1974; 67-78
  - 1971, nrs. 30-48., 67
  - 1971, nrs. 50-76., 68
  - 1972, nrs. 1-25., 69
  - 1972, nrs. 26-40., 70
  - 1972, nrs. 48-62., 71
  - 1972, nrs. 63-102., 72
  - 1973, nrs. 1-11., 73
  - 1973, nrs. 12-33., 74
  - 1973, nrs. 37-48., 75
  - 1974, nrs. 49-72a., 76
  - 1974, nrs. 73-86., 77
  - 1974, nrs. 99-122., 78
- Reorganisatie Directie Militair Personeel., 1950-1969; 79
- Beroepskeuzeadviescentrum., 1959-1968; 80
- Oprichting afdeling Personeelsvoorziening, Personeelspubliciteit., 1962, 1968; 81
- Afdeling huisvesting., 1964-1966; 82
- Stuurgroep Herstructurering defensie., 1974-1976; 83-94
  - Instelling van stuurgroep en werkgroepen, taakuitvoering interservice Werkgroep Personeel en Werkgroep Centrale directie personeel, 1974-1975, 83
  - Achtergrondinformatie. 1974-1975, 84-85
    - Nrs. 1-189., 84
    - Nrs. 215-378., 85
  - Besluitenlijsten. 1974-1976, 86-88
    - Dossier agenda, actiepunten en besluitenlijsten, 1974-1975, 86
    - 1975-1976, 87
    - 1975-1976, 88
  - Documentatie, 1974-1976, 89
  - Defensiestaf, interservice Werkgroep Materieel, Directoraat Economie en Financiën, automatisering, 1975, 90
  - Geneeskundige dienst, 1975, 91
  - Opleidingsstructuur, bevelhebberfuncties, 1975, 92
  - Eindrapport Werkgroep Chef defensie staf en interservice Werkgroep Chefs van staven, 1975, 93
  - Samenstelling eindrapport, 1975-1976, 94
- Wijziging topstructuur ministerie voor wat betreft de sector personeel., 1975-1977; 95-100
  - Interservice Werkgroep Personeel, 1975, 95
  - Werkgroep Centrale directie personeel, 1975, 96
  - Diverse stukken. 1975-1977, 97-99
    - 1975, 97
    - 1976, 98
    - 1977, 99
  - Voorlopige wijzigingen topstructuur functiegebied personeel,. 1976, 100
- Dossier inzake een proef op het gebied van public relations ter verbetering van de verhouding van de burgers met de krijgsmacht uitgevoerd door het depot Koninklijke Marechaussee te Apeldoorn., 1962; 101
- Onderzoeksrapporten opgesteld door de afdeling sociologie en statistiek., 1960-1967; 102-112
  - Sociologische onderzoeken naar de Koninklijke Militaire School, 1960-1963, 102
  - Onderzoek naar de sociale positie van dienstplichtigen van de Koninklijke Landmacht en - Luchtmacht bij klein of groot verlof, 1961, 103
  - Inzake werving voor de Koninklijke Militaire Academie, 1962-1967, 104
  - Sociologisch onderzoek naar de leesbaarheid van de Vliegende Hollander, 1963, 105
  - Sociologische onderzoeken naar de werving en scholing van Kort Verband Vrijwilligers en vrijwillige dienstname, 1963-1966, 106
  - Sociologisch onderzoek naar de ambitie voor militair-vlieger, 1964, 107
  - Statistisch onderzoek naar patiëntenbestand militaire hospitalen, 1965, 108
  - Regionale herkomst Koninklijke Militaire school en Koninklijke Marechaussee, 1965, 109
  - Enquête onder docenten van middelbare scholen die docentendag Koninklijke Militaire Academie bezochten, 1965, 110
  - Sociologisch onderzoek naar de leesbaarheid van de Legerkoerier, 1965, 111
  - Sociologisch onderzoek naar de leesbaarheid van het boekje Veilig Kompas, een wegwijzer voor dienstplichtigen en het blad In dienst, 1965, 112
- Rapport inzake probleem van ploegen- en onregelmatige dienst in de krijgsmacht (Commissie Potteboom)., 1965; 113
- Rapport inzake vergelijking van taken verricht door Afdeling Sociale Zaken van het ministerie en de Koninklijke Marine., 1969; 114
- Rapport van de Werkgroep Muiderman, ter ontwerp van de juiste organisatie ter uitvoering van werkzaamheden betreffende de algemene en financiële rechtspositieaangelegenheden van militair personeel., 1970; 115
- Rapport van de Commissie Werktijden Militair Personeel, Commissie Smit., 1970; 116
- Bezoldigingssystematiek inkomsten van buiten Nederland geplaatste militairen., 1971; 117
- Rapporten inzake onderzoeken naar de huisvesting en voeding in de krijgsmachtdelen., 1973-1975; 118
- Functieanalyse in de krijgsmacht., 1976; 119
- Mogelijke invoering van een systeem van periodiek medisch-sociale nazorg van mindervalide gewezen militairen wier aandoening verband houdt met de uitoefening van de militaire dienst., 1979; 120
- Studiecommissie Pensioenvoorzieningen ambtenaren en met hen gelijkgestelde., 1980; 121
- Eindrapport van de Commissie Onderzoek naar het functioneren van de het Centraal Georganiseerd Overleg Militairen., 1981; 122
- Coördinatie van opgaven van claims op de algemene reserve van personeelsuitbreiding (Rijkspot)., 1978-1982; 123
- Verslagen van vergaderingen van het IPO, het informeel plannen overleg., 1979-1980; 124-125
  - 1979, 124
  - 1980, 125
- Plan structuur, taken en beleidsvoornemens Centrale Organisatie, mede in het kader van het Nederlands Defensie Planningsproces., 1980-1981; 126
- Instelling en taakuitvoering van Comité Personeel, voornamelijk het Subcomité Plannen Personeel., 1981-1984; 127-132
  - 1981, agenda en verslagen., 127
  - 1981-1983, instelling en taak., 128
  - 1982, agenda en verslagen., 129
  - 1982-1983, andere subcomités., 130
  - 1983, agenda en verslagen., 131
  - 1984, agenda en verslagen., 132
- Herzieningen van bezoldiging van militairen., 1947-1981; 133-144
  - 1947-1948, 133
  - 1949, 134
  - 1950, 135
  - 1952, 136
  - 1953, 137
  - 1954-1958, 138
  - 1959-1960, 139
  - 1961-1968, 140
  - 1975-1976, 141
  - 1977-1978, 142
  - 1979-1980, 143
  - 1981, 144
- Inzake secundaire arbeidsvoorwaarden op het gebied van ministeriële beschikkingen betreffende vergoedingen en tegemoetkomingen, emolumenten., 1952-1973; 145
- Papoea Vrijwilligerskorps., 1960-1961; 146
- Beroepspersoneel geplaatst in het buitenland, met name in Duitsland., 1962-1965; 147
- Nieuwe regeling van de pensioenen van militairen en nabestaanden, Algemene militaire pensioenwet., 1962-1967; 148-152
  - 1962-1966, 148
  - Behandeling in parlement en ministerraad., 149
  - Uitvoeringsbesluiten betreffende wetsvoorstellen., 150
  - Commissie Consequenties pensioenwetgeving, Commissie Bouwman, 1964-1965, 151
  - Ontwerp van wet, Algemene militaire pensioenwet, 1965, 152
- Commissie Werktijden militair personeel, Commissie Smit., 1965-1970; 153-156
  - Notulen en rapport Commissie Potteboom, 1965-1966, 153
  - Stukken Commissie Bouman, inzake toelagen op militaire dienst op ongebruikelijke uren, 1966, 154
  - Notulen, 1967-1970, 155
  - Onderzoek en verslaglegging., 156
- Herziening Militaire Ambtenarenwet 1931., 1970; 157
- Regeling faciliteiten belangenverenigingen van militairen., 1977; 158
- Stakingsrecht van defensiepersoneel., 1979-1980; 159-160
  - 1979, 159
  - 1980, 160
- Ontwerpen van het Algemeen Militair Ambtenarenreglement, de Wet bevordering en ontslag beroepsofficieren en Wet voor het reservepersoneel der krijgsmacht en daarop gebaseerde Besluiten., 1980-1981; 161
- Projectgroep pakketherziening., 1984-1986; 162-167
  - Rapportages. 1984-1985, 162-163
    - 1984, 162
    - 1985, 163
  - Agenda's en besluitenlijsten, opheffingsbeschikking, 1985-1986, 164
  - Ingekomen stukken bij de voorzitter. 1985-1986, 165-167
    - Nrs. 43-104., 165
    - Nrs. 92-150., 166
    - Nrs. 153-187., 167
- Adviesgroep personeelsbeleid officieren, adviesgroep bevorderingsvoorschrift kader Landmacht., 1962; 168
- Regeling verstrekking studieadviezen., 1964-1967; 169
- Doelstelling, taak en structuur van de militair geneeskundige zorg,., 1979-1981; 170
- Periodieke medische keuring beroepspersoneel., 1963-1964; 171
- Vrije keuze geneeskundige behandeling door beroepsmilitairen., 1966-1969; 172
- Welzijnszorg en Thuisfront Nederlands Nieuw-Guinea., 1960-1964; 173
- Eindrapport van de Werkgroep Leeftijdsontslag personeelsbestanden., 1977; 174
- Het mede voorbereiden van beleid op het gebied van woningverwerving en -toewijzing., 1958-1968; 175
- De defensie van Suriname en de Antillen na de beëindiging van de staatsrechtelijke verhoudingen met Nederland., 1973; 176
- Rapport Veiligheid voorwaarde voor vrede - Defensiebeleid in de jaren 1984-1983. Concept. Met voorstellen voor veranderingen in de kantlijn., 177
- Continuïteit en vernieuwing - Defensiebeleid in de jaren tachtig,., 1983; 178
- Stoffelijke overschotten militairen uit Nederlands Nieuw-Guinea., 1962-1964; 179
- Het overbrengen van buiten Nederland overleden militairen en hun gezinsleden naar Nederland voor rijksrekening., 1962-1968; 180
- Procedure voor het tot stand komen van een geïntegreerd defensiebeleid., 1977-1978; 181
- Defensie informatie- en automatiseringsplan., 1977-1990; 182
- Centrale Adviescommissie Vakopleidingen dienstplichtigen., 1957-1968; 183
- (Medische) statistische gegevens betreffende opkomst, keuringen en herkeuringen, medische verwijzingen per lichtingsgroep en commentaren daarop., 1964-1969; 184
- Sociologisch onderzoek naar de vrijetijdsbesteding van dienstplichtigen., 1962-1963; 185-186
  - 1962, 185
  - 1963, 186
- Commissie Dienstplichtsysteem., 1978-1980; 187
- Met de Vereniging van dienstplichtige militairen (VVDM)., 1968-1974; 188-197
  - 1968-1970, 188
  - 1971, jan. - juni, 189
  - 1971, juli - dec., 190
  - 1972, 191
  - 1973, mei - juli, 192
  - 1973, aug. - sept., 193
  - 1973, okt. - dec., 194
  - 1974, jan. - april 21, 195
  - 1974, april 22 - dec., 196
  - Ingekomen memoranda, 1971-1974, 197
- Ontwerp Reglement rechtstoestand dienstplichtigen., 1967-1976; 198
- Vorming, opleiding en maatschappelijke waardering (reserve-)officieren, onderofficieren en dienstplichtigen, Commissie Vorming., 1954-1970; 199
- Bezinningsconferenties voor oudere officieren., 1955-1959; 200
- Commissie Welzijnszorg., 1955-1971; 201-204
  Zie ook inv. nr. 242
  - 1955-1967, 201
  - 1967-1969, Vergaderingen., 202
  - 1969, Studie inzake de ontwikkeling van de welzijnsactiviteiten van de Koninklijke Luchtmacht., 203
  - 1969-1971, 204
- Zwemonderricht., 1956-1960; 205
- Gebruik van televisie., 1958-1959; 206
- Stichting Volk en Verdediging., 1958-1970; 207
- Studiecentrum voor militair leiderschap., 1959-1963; 208
- Geestelijk-medisch sociale Contactcommissie., 1959-1964; 209
- Reorganisatie militair onderwijs., 1960-1961; 210
- Woningvoorziening militairen., 1960-1965; 211
- Instelling en doelstelling Nationale Raad Welzijn Militairen., 1961-1962; 212